臺灣板橋地方法院交通事件裁定　　　　　94年度交聲字第94號
原處分機關　臺北市交通事件裁決所
異　議　人
即受處分人　甲○○
　　　　　　　　　　　之6
上列異議人即受處分人因違反道路交通管理處罰條例案件，對於
臺北市交通事件裁決所93年12月23日所為之處分（原處分案號：
北市裁三字第裁22-Z00000000號），聲明異議，本院裁定如下：
    主  文
異議駁回。
    理  由
一、聲明異議意旨略以：本件舉發理由與事實多有不符，當時異
    議人所駕車輛有依規定先駛入外側減速車道，因最外側車道
    車多，只能與下交流道車輛併行緩進換道，並未驟然或任意
    變換車道，或強行插入連貫行駛車陣，原處分據以裁罰，令
    人難以甘服，爰就原處分「未依規定車道行駛」部分（異議
    人就原處分「駕駛車輛未隨身攜帶駕駛執照者」部分，無異
    議），提出聲明異議云云。
二、按汽車駛離高速公路主線車道擬進入交流道、服務區、休息
    站時，應先駛入外側車道，再循減速車道逐漸降低速率行駛
    之；又汽車在行駛途中，不得驟然或任意換車道，如欲超越
    前車或變換車道時，應先顯示方向燈告知前後車輛，並保持
    安全距離及間隔，方得超越或變換車道；又汽車行駛於高速
    公路，而不遵管制之規定者，處汽車駕駛人新臺幣三千元以
    上六千元以下罰鍰；又汽車駕駛人，違反道路交通管理處罰
    條例第三十三條規定者，除依原條款處罰鍰外，並予記違規
    點數一點，高速公路交通管制規則第16條、第11條、道路交
    通管理處罰條例第33條第1 項、第63條第1 項第1 款分別定
    有明文。
三、查本件異議人即受處分人甲○○，於民國93年10月27日下午
    5 時6 分許，駕駛車號BY-3590 號自用小客車，行經國道一
    號高速公路北向五股交流道出口匝道前路段時，自中外主線
    車道駛至交流到出口槽化線前，始強行插入連貫行駛汽車間
    ，驟然任意變換駛入外側減速車道之違規事實，業經內政部
    警政署國道公路警察局第一警察隊查報函覆屬實，有該隊93
    年11月26日公警一交訴字第0930002307號函影本一紙附卷可
    稽。異議人雖具狀並到庭辯稱上開意旨云云，惟其上開違規
    情節復經舉發警員林震東、陳政雄到庭結證稱：當時我們正
    在國道一號高速公路北上五股交流道出口槽化線上執行重點
    守望勤務，有開啟警示燈，我們在那邊執勤就是要保障合法
    在外側車道行駛人能夠順利下交流道，但是我們看到異議人
    從中外車道過來，未先駛入外側車道，循減速車道減速行駛
    ，當時是塞車的情形，外側車道不讓中外側車道的車子進來
    ，他是已經到減速車道中間的一半快接近交流道入口才切入
    ，如果他在距離交流道入口比較遠的地方慢速切入，我們不
    會進行舉發等語明確，異議人上開所辯，空泛無據，要難據
    以卸免其責，況本件舉發警員與異議人素不相識，亦無仇怨
    ，其執行公務，自無任意誣陷異議人之理可言，是異議人上
    開所辯，顯不足採，堪認舉發警員就本件違規舉發應屬無訛
    。從而，原處分機關據以援引上開規定，裁處罰鍰新臺幣三
    千三百元，並記違規點數一點，並無不當。本件異議為無理
    由，應予駁回。
四、據上論斷，應依道路交通案件處理辦法第19條，裁定如主文
    。
中　　華　　民　　國　　94　　年　　6 　　月　　17　　日
                        交通法庭  法  官  彭  全  曄
以上正本證明與原本無異
如不服本裁定應於送達後5 日內向本院提出抗告狀
                                  書記官  梁  宜  庭
中　　華　　民　　國　　94　　年　　6 　　月　　17　　日
